---
title: "建立你的 R 語言開發環境"
author: "郭耀仁"
date: "`r Sys.Date()`"
output: slidy_presentation
---

```{r setup, include=FALSE}
knitr::opts_chunk$set(echo = FALSE)
```

## 我們會使用三個工具

- R
- RStudio
- Git

## 安裝 R(OS X)

- 從 The Comprehensive R Archive Network（[CRAN](https://cran.r-project.org/)）下載 .dmg 檔進行安裝

## 安裝 R(Windows)

- 從 The Comprehensive R Archive Network（[CRAN](https://cran.r-project.org/)）下載 .exe 檔進行安裝

## 安裝 RStudio(OS X)

- 從 [RStudio](https://www.rstudio.com/products/rstudio/download3/) 下載 .pkg 檔來進行安裝

## 安裝 RStudio(Windows)

- 從 [RStudio](https://www.rstudio.com/products/rstudio/download3/) 下載 .exe 檔來進行安裝

## 安裝 Git(OS X)

- OS X 內建 Git，不需要進行安裝
- 或者至 [git](https://git-scm.com/download/mac) 下載 .dmg 檔來進行安裝

## 安裝 Git(Windows)

- 至 [git](https://git-scm.com/download/win) 下載 .exe 檔來進行安裝

## 申請 GitHub 帳號

- 至 [GitHub](https://github.com/) 申請一個帳戶

## 基本的命令列指令

| 指令          | 說明                     |
| ------------- |--------------------------|
| cd            | 切換目錄                 |
| pwd           | 取得目前所在的位置       |
| ls            | 列出目前的檔案列表       |
| mkdir         | 建立新的目錄             |
| touch         | 建立檔案                 |
| cp            | 複製檔案                 |
| mv            | 移動檔案                 |
| rm            | 刪除檔案                 |

## 基本的命令列指令（2）

- 打開 Git Bash
- 練習前一頁投影片的命令列指令

## 設定 Git

- 告訴 Git 你的帳戶與電子信箱
- 在終端機輸入：

```
git config --global user.name "YOUR NAME"
git config --global user.email YOUR EMAIL ADDRESS
```

## 建立一個遠端 repository

- 至 [GitHub](https://github.com/) 建立一個遠端 repository
- 將新建的 repository 複製回本機資料夾

```
cd ~
git clone "YOUR REPOSITORY URL"
```

## 將本機新增的檔案推到遠端 repository

- 在本機資料夾新增檔案
- 存檔後在命令列輸入：

```
git add .
git commit -m "first commit"
git push
```

- `git commit -m` 後面的訊息可以自訂

## 練習

- 上傳兩個檔案至 GitHub
    - RStudio 螢幕截圖
    - hello_world.R

```{r, results = 'hide'}
# hello_world.R
print("Hello world!")
```