---
title: "地理資訊的繪圖（Leaflet）"
author: "郭耀仁"
date: "`r Sys.Date()`"
output: slidy_presentation
---

```{r setup, include=FALSE}
knitr::opts_chunk$set(echo = TRUE, warning = FALSE)
```

## leaflet 套件

```
install.packages("leaflet")
```

```{r}
library(leaflet)
```

## leaflet.js

- leaflet.js 是 JavaScript 的一個框架
- 可以繪製互動式地圖
- R 語言使用者能夠使用 `leaflet` 套件來跳過撰寫 JavaScript 使用 leaflet.js

## 快速實作

```{r}
#hello_map <- leaflet()
#hello_map <- addTiles(hello_map)
#hello_map <- addMarkers(hello_map, lng = 121.539366, lat = 25.017326, popup = "臺灣大學")
#hello_map

hello_map <- leaflet() %>%
  addTiles() %>%
  addMarkers(lng = 121.539366, lat = 25.017326, popup = "臺灣大學")
hello_map
```

## 基本地圖

- `setView()` 用來設定地圖中心與縮放比例

```{r}
base_map <- leaflet() %>% 
  setView(lng = 121.539366, lat = 25.017326, zoom = 14) %>% 
  addTiles()
base_map
```

## `addProviderTiles()`

- `addTiles()` 使用預設的 [OpenStreetMap](https://www.openstreetmap.org/#map=5/51.500/-0.100)

- `addProviderTiles()` 可以使用其他的 [leaflet-provider](http://leaflet-extras.github.io/leaflet-providers/preview/index.html) plugin，其中有些地圖可能要在該專案註冊才能呼叫。

```{r}
#Stamen
provider_map <- leaflet() %>%
  setView(lng = 121.539366, lat = 25.017326, zoom = 10) %>%
  addProviderTiles("Stamen.TonerLite")
provider_map
```

## `addProviderTiles()`（2）

- Thunderforest

```{r}
#Thunderforest
provider_map <- leaflet() %>%
  setView(lng = 121.539366, lat = 25.017326, zoom = 10) %>%
  addProviderTiles("Thunderforest.OpenCycleMap")
provider_map
```

## `addProviderTiles()`（3）

```{r}
combined_map <- leaflet() %>%
  setView(lng = 121.539366, lat = 25.017326, zoom = 10) %>%
  addProviderTiles("Stamen.TonerLite") %>%
  addProviderTiles("Thunderforest.OpenCycleMap",
    options = providerTileOptions(opacity = 0.3))
combined_map
```

## addMarkers()

- 新增地點的標記與點擊後出現的訊息

```{r}
marker_NTU <- leaflet() %>%
  addTiles() %>%
  addMarkers(lng = 121.539366, lat = 25.017326, popup = "National Taiwan University")
marker_NTU
```