---
title: "單一變數與函數"
author: "郭耀仁"
date: "`r Sys.Date()`"
output: slidy_presentation
---

```{r setup, include=FALSE}
knitr::opts_chunk$set(echo = TRUE, results = 'hide', warning = FALSE)
```

## 計算機

- 計算機是 R 語言的命令列（Console）最基本的應用！
- R 語言使用單行註解 `#` （pound）
- 在命令列試著進行加減乘除運算：

```{r}
# 在命令列依序輸入後觀察產出
2 + 1
2 - 1
2 * 2
4 / 2
2 ^ 2 # 次方
3 %% 2 # 餘數
```

## 建立變數

- R 語言的使用者習慣使用 `<-` 來建立變數
- 在 RStudio 中可以按 `Alt 與 -` 來產生 `<-` 符號
- R 語言是**動態型別語言**，這表示你可以很有彈性地改變變數

```{r}
# 在命令列依序輸入後觀察回傳
a <- 2
b <- 3
a
b
a * b
a <- 5 # 將 a 改變為 5
a
a * b
```

## 建立變數（2）

- 你也可以用與其他程式語言相同的 `=` 來建立變數
- 但是我推薦使用 `<-`

```{r}
a = 2
a
```

## 單一變數類型

- R 語言的基本變數類型
  - 數字（numeric）
  - 整數（integer）
  - 複數（complex）
  - 文字（character）
  - 邏輯值（logical）

```{r}
# 在命令列依序輸入
num <- 2
int <- 2L
compl <- 2 + 3i
char <- "Hello" # 用引號告訴 R 語言這是一組字串
logi_t <- TRUE
logi_f <- FALSE
# 把這些變數輸出在命令列
num
int
compl
char
logi_t
logi_f
```

## 單一變數類型（2）

- R 語言的數值型變數運算時很有彈性

```{r}
# 在命令列依序輸入
num <- 2
int <- 2L
compl <- 2 + 3i
char <- "Hello" # 用引號告訴 R 語言這是一組字串
logi_t <- TRUE
logi_f <- FALSE
# 運算
num + int
num + compl
int + logi_t
logi_t * 5
```

- 但是字串的運算則不如 Python 或 Ruby 這麼彈性

```
char * 5 # Error
char + " World!" # Error
```

## 函數

- R 語言是一種**函數型編程**（functional programming）的程式語言

> Everything that happens is a function call.
> By [John Chambers](https://en.wikipedia.org/wiki/John_Chambers_(statistician))

- 習慣使用 `()` 來避免混淆變數與函數

```
class() # 回傳變數的類型
ls() # 目前環境中有哪些變數
rm() # 移除環境中的變數
getwd() # 目前的檔案路徑在哪裡
setwd() # 設定檔案路徑
Sys.Date() # 回傳系統日期
Sys.time() # 回傳系統日期與時間
q() # 離開 RStudio
```

## 隨堂練習

[單一變數與函數 - 隨堂練習](https://yaojenkuo.github.io/r_programming/ch2_exercise)