---
title: "簡單的繪圖"
author: "郭耀仁"
date: "`r Sys.Date()`"
output: slidy_presentation
---

```{r setup, include=FALSE}
knitr::opts_chunk$set(echo = TRUE, results = 'hide', warning = FALSE)
```

## 視覺化的力量

- [Hans Rosling](https://www.youtube.com/watch?v=jbkSRLYSojo)

> He rose to international celebrity status after producing a [Ted Talk](https://www.ted.com/talks/hans_rosling_shows_the_best_stats_you_ve_ever_seen?language=zh-tw) in which he promoted the use of data to explore development issues.
> [Hans Rosling - Wikipedia](https://en.wikipedia.org/wiki/Hans_Rosling)

## 玩具資料（Toy datasets）

- 在 RStudio 命令列輸入 `data()` 可以看有哪些玩具資料可以直接使用

```{r}
cars
iris
mtcars

?cars #help(cars)
?iris #help(iris)
?mtcars #help(mtcars)
```

## 觀察玩具資料

- 使用函數觀察玩具資料

```{r}
head(cars)
tail(cars)
dim(cars)
nrow(cars)
ncol(cars)
summary(cars)
str(cars)
```

## 散佈圖

- `plot()` 繪製散佈圖

```{r}
plot(cars$speed, cars$dist, main = "Car speed vs. braking distance", xlab = "Speed", ylab = "Dist")
```

## 線圖

- `plot(..., type = "l")` 繪製線圖

```{r}
plot(cars$speed, cars$dist, type = "l", main = "Car speed vs. braking distance", xlab = "Speed", ylab = "Dist")
```

## 直方圖

- `hist()` 繪製直方圖

```{r}
par(mfrow = c(1, 2)) # 建立一個 1x2 的網格畫布
hist(cars$speed, main = "Distribution of speed variable", xlab = "Speed")
hist(cars$dist, main = "Distribution of dist variable", xlab = "Dist")
```

## 直方圖（2）

- 繪製標準常態分佈與均勻分布
- `runif()` 函數可以幫你產生 0 到 1之間**均勻分配**的隨機數
- `rnorm()` 函數可以幫你產生**標準常態分配**的隨機數

```{r}
n = 100
par(mfrow = c(2, 1)) # 建立一個 1x2 的網格畫布
hist(runif(n), main = paste("Distribution of", n, "uniformly distributed variables")) # 試著增加隨機數的個數 n
hist(rnorm(n), main = paste("Distribution of", n, "normally distributed variables")) # 試著增加隨機數的個數 n
```

## 盒鬚圖

- `boxplot()` 繪製盒鬚圖

```{r}
par(mfrow = c(1, 2))
boxplot(cars$speed, main = "Distribution of speed variable")
boxplot(cars$dist, main = "Distribution of dist variable")
```

## 盒鬚圖（2）

- 使用 `~` 運算子將類別變數納入

```{r}
str(iris)
par(mfrow = c(2, 2))
boxplot(iris$Sepal.Length ~ iris$Species, main = "Sepal length by species")
boxplot(iris$Sepal.Width ~ iris$Species, main = "Sepal width by species")
boxplot(iris$Petal.Length ~ iris$Species, main = "Petal length by species")
boxplot(iris$Petal.Width ~ iris$Species, main = "Petal width by species")
```

## 長條圖

- `barplot()` 繪製長條圖

```{r}
str(mtcars)
table(factor(mtcars$gear))
barplot(table(factor(mtcars$gear)), main = "Vehicle counts by gear types", xlab = "Gear", ylab = "Vehicle counts")
```

## 長條圖（2）

- 不只能呈現 count

```{r}
vehicle_names <- row.names(mtcars)
barplot(mtcars$hp, names = vehicle_names, main = "Horse power of each vehicle", xlab = "Horse power", horiz = TRUE, las = 1, cex.names = 0.5)
```

## 長條圖（3）

- 在 bar 上方顯示數值

```{r}
y_lim <- c(0, 1.2 * max(table(mtcars$gear)))
bar_plt <- barplot(table(mtcars$gear), main = "Vehicle counts by gear types", xlab = "Gear", ylab = "Vehicle counts", ylim = y_lim)
text(x = bar_plt, y = table(mtcars$gear), label = table(mtcars$gear), pos = 3)
```

```{r}
vehicle_names <- row.names(mtcars)
x_lim <- c(0, 1.1 * max(mtcars$hp))
bar_plt <- barplot(mtcars$hp, names = vehicle_names, main = "Horse power of each vehicle", xlab = "Horse power", horiz = TRUE, las = 1, cex.names = 0.5, xlim = x_lim)
text(x = mtcars$hp, y = bar_plt, label = mtcars$hp, pos = 4, cex = 0.5)
```

## 將 `ylab` 轉換成水平

```{r}
?mtext
plot(cars, ylab = "")
mtext("Dist", side = 2, las = 1, line = 2)
#mtext("Dist", side = 2, las = 1, at = max(cars$dist) * 1.2)
```

## 期中作業

- 使用 Base plotting system 與任意資料繪製散佈圖，線圖，直方圖，盒鬚圖與長條圖