---
title: "簡單的繪圖（ggplot2）"
author: "郭耀仁"
date: "`r Sys.Date()`"
output: slidy_presentation
---

```{r setup, include=FALSE}
knitr::opts_chunk$set(echo = TRUE, results = 'hide', warning = FALSE, message = FALSE)
```

## 安裝與載入 `ggplot2`

- 套件的安裝與載入有什麼不同？

```
install.packages("ggplot2")
```

```{r}
library(ggplot2)
```

## 玩具資料（Toy datasets）

- 載入 `ggplot2` 之後會有多的玩具資料

```{r}
data()
```

## 散佈圖

- `ggplot() + geom_point()` 繪製散佈圖

```{r}
ggplot(cars, aes(x = speed, y = dist)) + 
  geom_point()
```

## 散佈圖（2）

- `+ ggtitle() + xlab() + ylab()` 編輯標題，X 軸名稱與 Y 軸名稱

```{r}
ggplot(cars, aes(x = speed, y = dist)) +
  geom_point() +
  ggtitle("Car speed vs. braking distance") +
  xlab("Speed") + 
  ylab("Dist")
```

## 散佈圖（3）

- `+ geom_smooth(method = )` 加上 fit line

```{r}
ggplot(cars, aes(x = speed, y = dist)) +
  geom_point() +
  ggtitle("Car speed vs. braking distance") +
  xlab("Speed") +
  ylab("Dist") +
  geom_smooth(method = "lm")
```

## 散佈圖（4）

- `aes()` 中加入 `color = `

```{r}
str(iris)
ggplot(iris, aes(x = Sepal.Length, y = Sepal.Width, color = Species)) +
  geom_point() +
  ggtitle("Sepal.Length vs. Sepal.Width") +
  xlab("Sepal length") +
  ylab("Sepal width")
```

## 線圖

- `ggplot() + geom_line()` 繪製線圖

```{r}
ggplot(cars, aes(x = speed, y = dist)) + 
  geom_point() +
  geom_line()
```

## 線圖（2）

- 線圖通常用來視覺化時間序列

```{r}
head(economics)
ggplot(economics, aes(x = date, y = unemploy)) + 
  geom_line()
```

## 直方圖

- `ggplot() + geom_histogram()` 繪製直方圖

```{r}
ggplot(cars, aes(x = speed)) +
  geom_histogram()
```

## 直方圖（2）

- 透過 `facet_wrap()` 納入類別變數的展開

```{r}
ggplot(iris, aes(x = Sepal.Length)) +
  geom_histogram() +
  facet_wrap(~ Species) # 加入 ncol = 1 垂直展開
```

## 盒鬚圖

- `ggplot() + geom_boxplot()` 繪製盒鬚圖

```{r}
ggplot(iris, aes(x = 1, y = Sepal.Length)) +
  geom_boxplot()
```

## 盒鬚圖（2）

- `aes()` 指定 `x = ` 納入類別變數的展開

```{r}
ggplot(iris, aes(x = Species, y = Sepal.Length)) +
  geom_boxplot()
```

## 長條圖

- `ggplot() + geom_bar()` 繪製長條圖

```{r}
ggplot(mtcars, aes(gear)) + 
  geom_bar()
```

## 長條圖（2）

- `geom_bar(stat = "identity")` 可以呈現數值

```{r}
ggplot(mtcars, aes(x = row.names(mtcars), y = hp)) +
  geom_bar(stat = "identity") + coord_flip()
```

## 長條圖（3）

- `geom_bar(aes(fill = drv))` 納入類別變數的顏色

```{r}
str(mpg)
ggplot(mpg, aes(x = class)) +
  geom_bar(aes(fill = drv))
```

## 長條圖（4）

- 加入 `position = "dodge"` 參數

```{r}
ggplot(mpg, aes(x = class)) +
  geom_bar(aes(fill = drv), position = "dodge")
```

## 長條圖（5）

- 加入 `position = "fill"` 參數

```{r}
ggplot(mpg, aes(x = class)) +
  geom_bar(aes(fill = drv), position = "fill") +
  ylab("Percentage")
```

## `ggplotly()` 加入互動性

- 使用 `plotly` 套件的 `ggplotly()` 函數

```
install.packages("plotly")
```

```{r}
library(plotly)
static_gg <- ggplot(mpg, aes(x = class)) +
  geom_bar(aes(fill = drv))
ggplotly(static_gg)
```

## 文件

- 沒事多看文件，多看文件沒事
- <http://docs.ggplot2.org/current/index.html>

## 期中作業

- 使用 `ggplot2` 與任意資料繪製散佈圖，線圖，直方圖，盒鬚圖與長條圖
- 將程式上傳至 GitHub