---
title: "讀取不同的資料格式"
author: "郭耀仁"
date: "`r Sys.Date()`"
output: slidy_presentation
---

```{r setup, include=FALSE}
knitr::opts_chunk$set(echo = TRUE, results = 'hide', warning = FALSE)
```

## 讀取 csv

- 這是實務中最常運用的方法，csv 是 comma-separated values 的縮寫
- 利用 `read.table()` 函數
- `sep = ","` 告訴R 語言這個資料是以逗號（comma）區隔變數
- `header = TRUE` 告訴 R 語言這個資料的第一列（The first row）是變數名稱

```{r}
url <- "https://storage.googleapis.com/r_rookies/iris.csv" # 在雲端上儲存了一份 csv 檔案
iris_csv_df <- read.table(url, sep = ",", header = TRUE)
head(iris_csv_df)
```

## 讀取 csv (2)

- 欄位屬性可以在讀取資料時設定，指定 `colClasses = ` 這個參數，輸入一個字串向量。

```{r}
url <- "https://storage.googleapis.com/r_rookies/iris.csv" # 在雲端上儲存了一份 csv 檔案
iris_csv_df <- read.table(url, sep = ",", header = TRUE, colClasses = c("numeric", "numeric", "numeric", "numeric", "character"))
str(iris_csv_df)
```

## 讀取 tsv

- tsv 是 tab-separated values 的縮寫
- `sep = "\t"` 告訴 R 語言變數之間的分隔符號是 tab 鍵

```{r}
url <- "https://storage.googleapis.com/r_rookies/iris.tsv" # 在雲端上儲存了一份 tsv 檔案
iris_tsv_df <- read.table(url, sep = "\t", header = TRUE)
head(iris_tsv_df)
```

## 讀取 txt

- `sep = ":"` 這個參數告訴 R 語言變數之間的分隔符號為冒號

```{r}
url <- "https://storage.googleapis.com/r_rookies/iris.txt" # 在雲端上儲存了一份 txt 檔案
iris_colon_sep_df <- read.table(url, sep = ":", header = TRUE)
head(iris_colon_sep_df)
```

## 載入 Excel 試算表

- 使用 `readxl` 套件中的 `read_excel` 函數
- 先將 <https://storage.googleapis.com/r_rookies/iris.xlsx> 下載到 `~/Downloads` 目錄下

```
install.packages("readxl")
```

```{r, results='hide'}
library(readxl)

download_path <- "~/Downloads/iris.xlsx"
iris_xlsx_df <- read_excel(download_path)
```

## 載入 SAS 資料集

- 使用 `haven()` 套件中的 `read_sas()` 函數可以載入 SAS 資料集

```
install.packages("haven")
```

```{r}
library(haven)

smoking_sas_data <- read_sas("http://storage.googleapis.com/r_rookies/smoking.sas7bdat")
```

## 載入 JSON

- 什麼是 JSON(JavaScript Object Notation)？
- 這是一個 JSON Object：

```{r}
friends_json <- '{
  "genre": "Sitcom",
  "seasons": 10,
  "episodes": 236,
  "stars": ["Jennifer Aniston", "Courteney Cox", "Lisa Kudrow", "Matt LeBlanc", "Matthew Perry", "David Schwimmer"]
}'
```

## 載入 JSON（2）

- 使用 `jsonlite` 套件的 `fromJSON()` 函數來載入
- 結果是一個 **List（清單）**

```
install.packages("jsonlite")
```

```r
library(jsonlite)

friends_json <- '{
  "genre": "Sitcom",
  "seasons": 10,
  "episodes": 236,
  "stars": ["Jennifer Aniston", "Courteney Cox", "Lisa Kudrow", "Matt LeBlanc", "Matthew Perry", "David Schwimmer"]
}'

friends_list <- fromJSON(friends_json)
paste("六人行有幾季：", friends_list$seasons)
paste("Who stars Rachel Green：", friends_list$stars[1])
```

## 載入 JSON（3）

- 這是一個 array of JSON object
- 使用 `jsonlite` 套件的 `fromJSON()` 函數來載入
- 結果是一個 **Dataframe（資料框）**

```r
library(jsonlite)

starring_json <- '[
  {"character": "Rachel Green", "star": "Jennifer Aniston"},
  {"character": "Monica Geller", "star": "Courteney Cox"},
  {"character": "Phoebe Buffay", "star": "Lisa Kudrow"},
  {"character": "Joey Tribbiani", "star": "Matt LeBlanc"},
  {"character": "Chandler Bing", "star": "Matthew Perry"},
  {"character": "Ross Geller", "star": "David Schwimmer"}
]'

starring_df <- fromJSON(starring_json)
View(starring_df)
```