---
title: "活用資料框"
author: "郭耀仁"
date: "`r Sys.Date()`"
output: slidy_presentation
---

```{r setup, include=FALSE}
knitr::opts_chunk$set(echo = TRUE, results = 'hide', warning = FALSE, fig.show = 'hide')
```

## 建立一個 Data Frame 來練習

- 先建立向量，再以 `data.frame()` 函數將這些向量集合成為一個資料框

```{r}
# 角色設定的向量
name <- c("Monkey D. Luffy", "Roronoa Zoro", "Nami", "Usopp", "Vinsmoke Sanji", "Tony Tony Chopper", "Nico Robin", "Franky", "Brook")
gender <- c("Male", "Male", "Female", "Male", "Male", "Male", "Female", "Male", "Male")
occupation <- c("Captain", "Swordsman", "Navigator", "Sniper", "Cook", "Doctor", "Archaeologist", "Shipwright", "Musician")
bounty <- c(500000000, 320000000, 66000000, 200000000, 177000000, 100, 130000000, 94000000, 83000000)
age <- c(19, 21, 20, 19, 21, 17, 30, 36, 90)
birthday <- c("05-05", "11-11", "07-03", "04-01", "03-02", "12-24", "02-06", "03-09", "04-03")
height <- c(174, 181, 170, 176, 180, 90, 188, 240, 277)

# 建立草帽海賊團角色設定的資料框
straw_hat_df <- data.frame(name, gender, occupation, bounty, age, birthday, height)
```

## 建立一個 Data Frame 來練習（2）

- 使用我們提過的函數觀察這個資料框

```{r}
load(url("https://storage.googleapis.com/r_rookies/straw_hat_df.RData"))
dim(straw_hat_df)
str(straw_hat_df)
summary(straw_hat_df)
View(straw_hat_df)
```

## 建立新的變數

- 用系統日期去推算出生年份
- 新增出生年份（birth_year）這個變數到原本的資料框

```{r}
load(url("https://storage.googleapis.com/r_rookies/straw_hat_df.RData"))
this_year <- as.numeric(format(Sys.Date(), '%Y'))
birth_year <- this_year - straw_hat_df$age
straw_hat_df$birth_year <- birth_year
View(straw_hat_df)
```

## 建立新的變數（2）

- 使用 `cbind()` 函數新增一個 `favorite_food` 的欄位

```{r}
load(url("https://storage.googleapis.com/r_rookies/straw_hat_df.RData"))
favorite_food <- c("Meat", "Food matches wine", "Orange", "Fish", "Food matches black tea", "Sweets", "Food matches coffee", "Food matches coke", "Milk")
straw_hat_df <- cbind(straw_hat_df, favorite_food)
View(straw_hat_df)
```

## 建立新的變數（3）

- 善用 `ifelse()` 函數
- 針對 `age` 變數新增一個 `age_category`

```{r}
load(url("https://storage.googleapis.com/r_rookies/straw_hat_df.RData"))
straw_hat_df$age_category <- ifelse(straw_hat_df$age < 20, "Below 20", 
                                    ifelse(straw_hat_df$age > 30, "Above 30", "Between 20 and 30")
                                    )
View(straw_hat_df)
```

## 建立新的變數（4）

- 使用 `cut()` 函數
- 針對轉換連續型為類別型變數

```{r}
load(url("https://storage.googleapis.com/r_rookies/straw_hat_df.RData"))
straw_hat_df$age_category <- cut(straw_hat_df$age, breaks = c(0, 19, 29, Inf), labels = c("Below 20", "Between 20 and 30", "Above 30"))
View(straw_hat_df)
```

## 刪除變數

- 將變數指定為 `NULL` 來進行刪除
- 刪除 `occupation`

```{r}
load(url("https://storage.googleapis.com/r_rookies/straw_hat_df.RData"))
straw_hat_df$occupation <- NULL
View(straw_hat_df)
```

## 新增觀測值

- 使用 `rbind()` 函數新增一筆 `jinbe` 的觀測值

```{r}
load(url("https://storage.googleapis.com/r_rookies/straw_hat_df.RData"))
jinbe <- c("Jinbe", "Male", "Shichibukai", 400000000, 46, "04-02", 301)
straw_hat_df <- rbind(straw_hat_df, jinbe)
```

## 刪除觀測值

- 使用中括號 `[]` 搭配索引值
- 或使用邏輯值

```{r}
load(url("https://storage.googleapis.com/r_rookies/straw_hat_df.RData"))
straw_hat_df <- straw_hat_df[-9, ] 
straw_hat_df <- straw_hat_df[straw_hat_df$name != "Franky", ]
```

## 使用 `subset()` 函數

- `subset()` 函數可以一次對欄位與觀測值進行篩選

```{r}
load(url("https://storage.googleapis.com/r_rookies/straw_hat_df.RData"))
male_bounty <- subset(straw_hat_df, gender == "Male", select = c(name, gender, bounty))
View(male_bounty)
```

## 轉換格式

- 新增一個變數為生日的年月日，格式為 Date
- 先算生日的年份，跟原本的月日結合，然後轉換格式

```{r}
load(url("https://storage.googleapis.com/r_rookies/straw_hat_df.RData"))
```

## 資料轉置：寬表格變長表格

- 透過 `tidyr` 套件中的 `gather()` 函數
- 建立一個寬表格 `straw_hat_wide_df` 僅包含姓名、年齡與身高這三個欄位。

```{r}
load(url("https://storage.googleapis.com/r_rookies/straw_hat_df.RData"))
straw_hat_wide_df <- straw_hat_df[, c("name", "age", "height")]
View(straw_hat_wide_df)
```

- 使用 `tidyr::gather()` 函數把 `straw_hat_wide_df` 轉置為 `straw_hat_long_df`

```{r}
# install.packages("tidyr")
library(tidyr)
straw_hat_long_df <- gather(straw_hat_wide_df, key = category, value = values, age, height)
View(straw_hat_long_df)
```

## 資料轉置：長表格變寬表格

- 使用 `tidyr::spread()` 函數把 `straw_hat_long_df` 轉置為 `straw_hat_wide_df`

```{r}
straw_hat_wide_df <- spread(straw_hat_long_df, key = category, value = values)
```

## 為什麼要學資料轉置

- 先看我們的原始寬表格
- 如果我們想要快速地畫在一個長條圖上畫兩組數據呢？

```{r}
load(url("https://storage.googleapis.com/r_rookies/straw_hat_df.RData"))
straw_hat_wide_df <- straw_hat_df[, c("name", "age", "height")]
View(straw_hat_wide_df)
library(ggplot2)
ggplot(straw_hat_wide_df, aes(x = factor(name), y = age)) + geom_bar(stat = "identity")
ggplot(straw_hat_wide_df, aes(x = factor(name), y = height)) + geom_bar(stat = "identity")
```

- 最快的方法就是轉換成長表格

```{r}
straw_hat_long_df <- gather(straw_hat_wide_df, key = category, value = values, age, height)
ggplot(straw_hat_long_df, aes(x = factor(name), y = values, fill = category)) + geom_bar(stat = "identity", position = "dodge")
```

## 聯結資料框

- 先看看我們待會要聯結的資料框

```{r}
load(url("https://storage.googleapis.com/r_rookies/straw_hat_devil_fruit.RData"))
View(straw_hat_devil_fruit)
```

## 聯結資料框（2）

- 內部聯結

```{r}
straw_hat_df_devil_fruit <- merge(straw_hat_df, straw_hat_devil_fruit)
View(straw_hat_df_devil_fruit)
```

- 左外部聯結（all.x = TRUE）

```{r}
straw_hat_df_devil_fruit <- merge(straw_hat_df, straw_hat_devil_fruit, all.x = TRUE)
View(straw_hat_df_devil_fruit)
```

- 右外部聯結（all.y = TRUE）

```{r}
straw_hat_df_devil_fruit <- merge(straw_hat_df, straw_hat_devil_fruit, all.y = TRUE)
View(straw_hat_df_devil_fruit)
```

- 全外部聯結（all.x = TRUE, all.y = TRUE）

```{r}
straw_hat_df_devil_fruit <- merge(straw_hat_df, straw_hat_devil_fruit, all.x = TRUE, all.y = TRUE)
View(straw_hat_df_devil_fruit)
```

## 隨堂練習

- [活用資料框 - 隨堂練習](https://yaojenkuo.github.io/r_programming/ch7_exercise)
- [資料框整理技巧](https://www.datacamp.com/community/open-courses/%E8%B3%87%E6%96%99%E6%A1%86%E6%95%B4%E7%90%86%E6%8A%80%E5%B7%A7#gs.lmgdhpc)