---
title: "迴圈與流程控制"
author: "郭耀仁"
date: "`r Sys.Date()`"
output: slidy_presentation
---

```{r setup, include=FALSE}
knitr::opts_chunk$set(echo = TRUE, results = 'hide', warning = FALSE)
```

## 迴圈

- 善用迴圈讓你能夠寫出簡短的程式碼
    - for 迴圈
    - while 迴圈
    
## 迴圈（2）

- R 語言有一個內建的向量 `month.name`
- 我想要把它所有的內容一一輸出在命令列
- 其實土法煉鋼沒什麼不好：

```{r}
month.name[1]
month.name[2]
month.name[3]
month.name[4]
month.name[5]
month.name[6]
month.name[7]
month.name[8]
month.name[9]
month.name[10]
month.name[11]
month.name[12]
```

## 迴圈（3）

- 今天運氣好，`month.name` 只有 12 個元素
- `for` 迴圈長這個樣子：

```{r}
# for 迴圈
for (i in month.name) {
  print(i)
}
```

## 迴圈（4）

- 或者我們讓 i 代表索引值

```{r}
# for 迴圈
for (i in 1:length(month.name)) {
  print(month.name[i])
}
```

## 迴圈（5）

- 巢狀迴圈（nested loop）是指迴圈包含另一個迴圈
- 我們利用填滿一個矩陣來展示

```{r}
my_mat <- matrix(nrow = 2, ncol = 3)
my_vector <- 1:6
for (j in 1:ncol(my_mat)) {
  for (i in 1:nrow(my_mat)) {
    my_mat[i, j] <- my_vector[1]
    my_vector <- my_vector[-1] # 每跑完一次迴圈要丟掉第一個元素
  }
}
```

## 迴圈（6）

- 矩陣是 3x3，但是向量只有 4 個
- 沒有填滿的就是 NA

```{r}
my_vector <- 1:4
my_mat <- matrix(nrow = 3, ncol = 4)
for (j in 1:ncol(my_mat)){
  for (i in 1:nrow(my_mat)){
    my_mat[i, j] <- my_vector[1]
    my_vector <- my_vector[-1] # 每跑完一次迴圈要丟掉第一個元素
  }
}
```

## 迴圈（7）

- 建立一個 9x9 的矩陣
- 填入九九乘法表

```
multiply_mat <- matrix(nrow = 9, ncol = 9)
for (i in __) {
  for(j in __) {
    multiply_mat[__, __] <- __ * __
  }
}
```

## 迴圈（8）

- `while` 迴圈會先檢查條件才執行程式碼

```{r}
i <- 1
while (i <= length(month.name)) {
  print(month.name[i])
  i <- i + 1
}
```

## 流程控制

- 一如其他的程式語言，R 語言也習慣使用 `if-else` 的語法來進行流程控制：

```
if (條件一) {

    # 程式一

} else if (條件二) {

    # 程式二

} else {

    # 程式三

}
```

## 流程控制（2）

- 兩個分支用 `if-else` 的語法來進行流程控制：

```{r}
weather <- sample(c("晴天", "下雨"), size = 1)
weather
if (weather == "晴天"){
    print("去戶外跑步")
} else {
    print("去健身房")
}
```

## 流程控制（3）

- 多個分支要採用 `if-else if-else` 的語法來進行流程控制：

```{r}
weather <- sample(c("晴天", "下雨", "多雲"), size = 1)
weather
if (weather == "晴天"){
    print("去戶外跑步")
} else if (weather == "多雲"){
    print("騎腳踏車")
} else {
    print("去健身房")
}
```

## 迴圈與流程控制

- 在迴圈中加入 `break` 或 `next` 讓你的程式更有彈性

```{r}
for (i in month.name) {
  if (i == "September") {
    break
  }
  print(i)
}

for (i in month.name) {
  if (i == "September") {
    next
  }
  print(i)
}
```

## `for` 與 `while` 的使用時機

- 所有的 `for` 都可以用 `while` 改寫
- 但是反過來並非如此
- 不知道迭代次數的時候用 `while`

## `for` 與 `while` 的使用時機（2）

- 投擲一個公正的銅板，必須出現三次正面才可以停止
- 請問總共要投幾次？

```{r}
coin_flips <- c()
coin <- c(TRUE, FALSE) # TRUE 代表正面，FALSE 代表反面
i <- 1

while (sum(coin_flips) < 3){
  coin_flips[i] <- sample(coin, size = 1)
  i <- i + 1
}
coin_flips # 投擲紀錄
length(coin_flips) # 總共投了幾次
```

## 迭代觀念

- 進階的 R 語言使用者應該具備這樣的概念：
    - 向量計算 > `apply()` 函數家族 > `for` `while` 迴圈
- 舉例：計算 50 萬個人的 [BMI](https://zh.wikipedia.org/wiki/%E8%BA%AB%E9%AB%98%E9%AB%94%E9%87%8D%E6%8C%87%E6%95%B8)

```{r}
heights <- runif(500000) * 50 + 140
weights <- runif(500000) * 50 + 40
h_w_df <- data.frame(heights, weights)
```

## 迭代觀念（2）

- `system.time()` 函數可以觀察程式執行時間
- 首先登場的是向量計算：

```{r}
heights <- runif(500000) * 50 + 140
weights <- runif(500000) * 50 + 40
h_w_df <- data.frame(heights, weights)
system.time(
  h_w_df$bmi <- h_w_df$weights / (h_w_df$heights / 100)^2
)
```

## 迭代觀念（3）

- 接著登場的是 `apply()` 函數家族的 `mapply()` 函數：

```{r}
bmi_calculator <- function(height, weight){
    return(weight / (height / 100)^2)
}

system.time(
  h_w_df$bmi <- mapply(FUN = bmi_calculator, h_w_df$heights, h_w_df$weights)
)
```

## 迭代觀念（3）

- 最後登場的是 `for` 迴圈：

```{r}
bmi <- rep(NA, times = nrow(h_w_df))
system.time(
    for (i in 1:nrow(h_w_df)){
        bmi[i] <- bmi_calculator(h_w_df[i, "heights"], h_w_df[i, "weights"])
    }
)
```

## 隨堂練習

[迴圈與流程控制 - 隨堂練習](https://yaojenkuo.github.io/r_programming/ch8_exercise)

## 期中作業

我們把這個公正的**銅板**改成公正的**骰子**，必須出現三次六點才可以停止，請問總共要投幾次？

```{r}
dice <- 1:6
sample(dice, size = 1)
```