---
title: "自訂函數"
author: "郭耀仁"
date: "`r Sys.Date()`"
output: slidy_presentation
---

```{r setup, include=FALSE}
knitr::opts_chunk$set(echo = TRUE, results = 'hide', warning = FALSE)
```

## 為何要自訂函數

- R 語言本質上是一個函數型語言
- 一如我們在第二章就引用的名言佳句：
    
> Everything that happens is a function call
> By [John Chambers](https://en.wikipedia.org/wiki/John_Chambers_(statistician))

- 自訂函數的外觀：

```{r}
function.name <- function(input_1, input_2, params_1, params_2, ...) {
  # 一些描述
  return() #把輸出回傳
}
```

## 自訂函數

- 練習建立一個 `circle.calculate()` 函數
- 這個函數可以依照參數決定要計算圓面積或者圓周長

```{r}
# 宣告 circle.calculate() 函數
circle.calculate <- function(radius, area_cal=TRUE) {
  circle_area <- pi * radius^2
  circle_circum <- 2 * pi * radius
  if (area_cal == TRUE) {
    return(circle_area)
  } else {
    return(circle_circum)
  }
}
# 呼叫 circle.calculate 函數
circle.calculate(3) # 預設計算圓面積
circle.calculate(area_cal = FALSE, radius = 3) # 計算圓周
```

## 自訂函數（2）

- 練習把 `length()` 函數實作出來

```{r}
# 宣告 my.length() 函數
my.length <- function(input_vector) {
  count <- 0
  for (i in input_vector) {
    count <- count + 1
  }
  return(count)
}

# 產出 inputs
my_vector <- 1:10
another_vector <- 1:100

# 呼叫函數
my.length(my_vector)
my.length(another_vector)
```

## 自訂函數（3）

- 練習把 `sum()` 函數實作出來

```{r}
# 宣告 my.sum() 函數
my.sum <- function(input_vector) {
  my_sum <- 0
  for (i in input_vector) {
    my_sum <- my_sum + i
  }
  return(my_sum)
}

# 產出 inputs
my_vector <- 1:10
another_vector <- 1:100

# 呼叫函數
my.sum(my_vector)
my.sum(another_vector)
```

## 自訂函數（4）

- 練習把 `mean()` 函數實作出來

```{r}
# 宣告 my.mean() 函數
my.mean <- function(input_vector) {
  my_sum <- 0
  count <- 0
  for (i in input_vector) {
    my_sum <- my_sum + i
  }
  for (i in input_vector) {
    count <- count + 1
  }
  return(my_sum / count)
}

# 產出 inputs
my_vector <- 1:10
another_vector <- 1:100

# 計算平均數
my.mean(my_vector)
my.mean(another_vector)
```

## 自訂函數（5）

- 練習把 `sort()` 函數實作出來（Ascending Exchange Sort）

```{r}
# 宣告 exchange.sort.asc() 函數
exchange.sort.asc <- function(input_vector) {
  input_vector_clone <- input_vector
  vector_length <- length(input_vector)
  for (i in 1:(vector_length - 1)) {
    for (j in (i + 1):vector_length) {
      if (input_vector[i] > input_vector[j]) {
        temp <- input_vector[i]
        input_vector[i] <- input_vector[j]
        input_vector[j] <- temp
      }
    }
  }
  return(input_vector)
}

# 產出一組隨機向量
unsorted_vector <- round(runif(10) * 100)

# 對該隨機向量做遞增排序
exchange.sort.asc(unsorted_vector)
```


## 隨堂練習

[自訂函數 - 隨堂練習](https://yaojenkuo.github.io/r_programming/ch9_exercise)

## 期中作業

- 將三份程式上傳至 GitHub
- 將課堂中的自訂排序函數加入 `decreasing = ` 的參數（預設為 `FALSE`）讓使用者可以指定遞增或遞減排序
- 自訂計算[樣本標準差](https://zh.wikipedia.org/wiki/%E6%A8%99%E6%BA%96%E5%B7%AE)的函數
- 自訂計算 [BMI](https://zh.wikipedia.org/wiki/%E8%BA%AB%E9%AB%98%E9%AB%94%E9%87%8D%E6%8C%87%E6%95%B8) 的函數並且使用 mapply 函數將 bmi 變數加入 data frame：

```{r}
heights <- c(173, 168, 171, 189, 179)
weights <- c(65.4, 59.2, 63.6, 88.4, 68.7)
heights_and_weights <- data.frame(heights, weights)
```