---
title: "載入資料與網站爬蟲"
author: 郭耀仁
output: 
  revealjs::revealjs_presentation:
    theme: black
    highlight: zenburn
    center: true
---

# 載入資料

## 資料

<https://storage.googleapis.com/learn-r-the-easy-way.appspot.com/udemy_courses/data_import.zip>

## csv

- 使用 `read.csv()` 函數

```{r eval=FALSE}
csv_file_path <- "Your csv file path"
df <- read.csv(csv_file_path)
```

## txt

- 使用 `read.table()` 函數

```{r eval=FALSE}
txt_file_path <- "Your text file path"
df <- read.table(txt_file_path, sep = "Text file separator", header = TRUE)
```

## excel

- 使用 `readxl::read_excel()` 函數
- 僅能讀取本機端的 Excel 試算表

```{r eval=FALSE}
install.packages("readxl")
library(readxl)

xlsx_file_path <- "Your excel file path"
df <- read_excel(xlsx_file_path)
```

## JSON

- 使用 `jsonlite::fromJSON()` 函數

```{r eval=FALSE}
install.packages("jsonlite")
library(jsonlite)

json_file_path <- "Your json file path"
data_list <- fromJSON(json_file_path)
```

# 網站爬蟲

## 為什麼需要網站爬蟲？

- 內部資料庫不一定有表格欄位
- 外部資料庫要價昂貴
- 資料就像衣櫃中的衣服，永遠少一件？
- 能自動就不要手動

## 爬蟲程式的核心問題只有兩個

- 獲取網站的回應（request）
- 解析網站的回應（parser）

## R 語言相對於 Python 的爬蟲程式？

IMHO：在**靜態網頁**佔盡上風！

## 佔盡上風的原因是？

- Python 的 request 與 parser 仰賴不同的模組
- Python 的 `BeautifulSoup` 對 CSS 選擇器支援有限
- Python 的 `BeautifulSoup` 不支援 XPath 選擇器

## 在爬蟲之前裝兩個 Chrome 外掛

- [SelectorGadget](https://chrome.google.com/webstore/detail/selectorgadget/mhjhnkcfbdhnjickkkdbjoemdmbfginb?hl=zh-TW): 幫助 CSS 選擇
- [XPath Helper](https://chrome.google.com/webstore/detail/xpath-helper/hgimnogjllphhhkhlmebbmlgjoejdpjl?hl=zh-TW): 幫助 XPath 選擇

## CSS 選擇

- 以 [IMDB: La La Land](http://www.imdb.com/title/tt3783958/) 為例
- 選出評等（Rating）

## XPath 選擇

- 以 [IMDB: La La Land](http://www.imdb.com/title/tt3783958/) 為例
- 選出評等（Rating）

## `rvest` 套件

- `rvest` to the rescue!
- 重磅級的解決方案！
- 一次搞定 request 與 parser！

## 安裝與載入 `rvest`

- 已經包含在 `tidyverse` 套件中

```{r eval=FALSE}
install.packages("rvest")
library(rvest)
```

## `read_html()` 搞定 request

```{r}
library(rvest)

html_doc <- "http://www.imdb.com/title/tt3783958/" %>%
  read_html()
```

## `html_nodes()` 搞定 parser

```{r}
elem <- html_doc %>%
  html_nodes(css = "strong span")
  # html_nodes(xpath = "//strong/span")
```

## `html_text()` 清理標籤

```{r}
rating <- elem %>%
  html_text() %>%
  as.numeric()
```

## 隨堂練習

- 擷取 lalaland 主要演員名單

## 延伸閱讀：如何解決需要登入、填寫表單的網站爬蟲？

- [Selenium with Python](http://selenium-python.readthedocs.io/)
- [RSelenium](https://cran.r-project.org/web/packages/RSelenium/vignettes/RSelenium-basics.html)

# 作業

## IMDB 與 Yahoo! 奇摩股市

- 將大佛普拉斯的 IMDB 資料（評等、主要演員）擷取並以適當資料型態輸出
- 將 Yahoo! 奇摩股市當日上市公司成交價 100 名的資料（股票代號、公司名稱、成交價）擷取並以適當資料型態輸出